臺灣高等法院臺南分院民事裁定　97年度非抗字第19號
抗　告　人　乙○○
代　理　人　林復宏　律師
　　　　　　林紹源　律師
相　對　人　甲○○
上列抗告人因與相對人間拍賣抵押物事件，對於中華民國97年 6
月26日臺灣臺南地方法院97年度抗字第40號駁回再抗告之裁定，
提起抗告，本院裁定如下：
    主  文
抗告駁回。
抗告程序費用新臺幣壹仟元由抗告人負擔。
    理  由
一、本件相對人向原審聲請裁定拍賣抵押物事件，經該院於民國
    （下同）96年12月10日以96年度拍字第1350號裁定准許，抗
    告人提起抗告，並經原審於97年 4月30日以97年度抗字第40
    號裁定駁回抗告，抗告人不服提起再抗告，復經原審於97年
    6月26日以97 年度抗字第40號裁定駁回再抗告，抗告人又不
    服提起本件抗告，合先敘明。
二、抗告人抗告意旨略以：相對人主張94年9月5日之借款債權拍
    賣抵押物，卻提出借款日94年1月3日之本票為證，並稱清償
    日96年1月3日，顯見相對人之主張矛盾，且復無任何證據顯
    示清償日為96年1月3日，原裁定竟自行為當事人主張消費借
    貸契約非以書面為必要，換言之原裁定邏輯應為縱無書面亦
    可成立借貸契約，而認相對人主張從形式上審查無誤，然相
    對人係以94年1月3日本票主張該債權為抵押權擔保債權，非
    主張債權無書面約定，亦即相對人主張從形式上觀察顯然無
    法為抵押權擔保之債權存在，原裁定駁回抗告人之抗告，顯
    違背論理法則而違背法令，爰求廢棄原裁定等語。
三、按對於抗告法院之裁定再為抗告，僅得以其適用法規顯有錯
    誤為理由，並經原法院之許可者為限，前項許可，以原裁定
    所涉及之法律見解具有原則上之重要性者為限，非訟事件法
    第45條第3、4項分別定有明文。而所謂原則上之重要性，係
    指該再抗告事件所涉及之法律問題，意義重大而有加以闡釋
    之必要者而言。又民事訴訟法第436條之3第3項、第4項之規
    定，於依據非訟事件法第45條第3 項所提起之抗告準用之，
    亦為非訟事件法第45條第5 項所明定。故原法院若認為依據
    非訟事件法第45條第3 項所提起之抗告，不應許可者，應準
    用民事訴訟法第436 條之3第3項之規定，裁定駁回其抗告，
    乃當然之解釋。
四、經查本件相對人主張對於抗告人有原審裁定所載之債權，並
    以原審裁定主文所示之不動產設定抵押權，且經依法登記，
    該債權又已屆清償期而未受清償，有相對人提出之他項權利
    證明書影本、土地登記簿謄本、抵押權設定契約書影本、本
    票影本等件存卷足稽，原審乃據以裁定准許相對人拍賣抵押
    物之聲請，即無不當。原審繼以抗告人所陳系爭抵押權之登
    記，為概括最高限額抵押權不生物權效力，並否認借款債權
    及票款債權，復以相對人提出之94年1月3日本票，不足為債
    權憑證等事項，乃屬對於債權及抵押權之存否有爭執，及相
    對人提出之證據，是否足以證明消費借貸存在之實體爭執問
    題，抗告人應就各該實體爭執事項，另行起訴以求解決，不
    得僅依抗告程序聲明其爭執，因而駁回其抗告，依法亦無違
    誤。抗告人所提出之再抗告書狀內，並未陳明原裁定所適用
    之法規有何錯誤之處，難認抗告人已合法表明再抗告理由，
    即與非訟事件法第45條第3 項所規定，對於抗告法院之裁定
    再為抗告，僅得以其適用法規顯有錯誤為理由不符。另依抗
    告人之再抗告意旨所述，仍屬相對人是否有行使其債權及抵
    押權之依據，及相對人所提證據是否足以證明其債權存在之
    事實認定問題，亦難認與本件抗告事件所涉及之法律問題意
    義重大而有加以闡釋之必要，則揆諸首揭說明，本件再抗告
    自屬不合法，不應予許可。原裁定駁回其再抗告，經核認事
    用法並無不合，抗告人猶執上揭事由，指摘原裁定不當，為
    無理由，應予駁回。
五、又依法應由關係人負擔費用者，法院裁定命關係人負擔時，
    應一併確定其數額，前項費用之負擔有相對人者，準用民事
    訴訟法有關訴訟費用之規定，非訟事件法第24條第1 項及同
    法第21條第2 項，分別定有明文。本件抗告既經本院諭知駁
    回，自應由敗訴之抗告人負擔程序費用，並依上開規定確定
    數額。茲抗告人提起本件抗告，除繳納抗告費1,000 元外，
    未有其餘程序費用之支出，是以本件抗告人應負擔之程序費
    用額確定為1,000元。
六、據上論結，本件抗告為無理由，爰依非訟事件法第46條、民
    事訴訟法第495 條之1第1項、第449條第1項、第95條、第78
    條，裁定如主文。
中　　華　　民　　國　　96　　年　　8　　月　 　7　 　日
                  民事第四庭   審判長法　官  王惠一
                                     法　官　蘇重信
                                     法　官　林永茂
上為正本係照原本作成。
不得再抗告。
中　　華　　民　　國　　97　　年　　8 　　月　　7 　　日
                                     書記官  謝素嬿
